【裁判字號】    89,上易,1866
【裁判日期】    890726
【裁判案由】    詐欺
【裁判全文】
臺灣高等法院刑事判決                          八十九年度上易字第一八六六號
    上  訴  人  台灣台北地方法院檢察署檢察官
    被      告  乙○○  原名.
右上訴人，因被告詐欺案件，不服臺灣台北地方法院八十九年度易字第二五五號，中
華民國八十九年四月六日第一審判決（起訴案號：臺灣台北地方法院檢察署八十八年
度偵字第二三五二二號）提起上訴，本院判決如左：
    主      文
上訴駁回。
    理      由
一、本案經本院審理結果，認第一審因不能證明被告乙○○犯罪，乃依刑事訴訟法第
    三百零一條第一項規定，而為「乙○○無罪」之諭知，認事採證及用法，均無不
    當，應予維持，並引用第一審判決書記載之證據及理由（第一審判決如附件）。
二、被告乙○○辯稱：我經營的集盛科技股份有限公司（下稱集盛公司）後五年製造
    電腦零組件外銷向告訴人訊通企業股份有限公司（下稱訊通公司）先後訂購電路
    板貨物，共約新台幣（下同）三百萬元左右，實際上交貨約二百萬元，八十八年
    七月間乙○○因外銷韓國等貨款約七千萬元難以收回，我感覺財務狀況差，比較
    緊，乃請採購甲○○通知訊通公司拜託他未作的（貨品）趕快停（止製造），不
    要再送貨，但他說已作好。作好的（成品）別人沒辦法用。七月二十六日集盛公
    司宣布結束營業，但訂購的電話板，是本公司設計的獨特規格，無法轉賣給他人
    ，存在倉庫的該批貨物，祇得申請銷燬。我因外銷貨款收不回來，受到拖累，絕
    無詐欺之意等情。經查：
  (一)集盛公司確有以電路板需修改為由，通知訊通公司停止生產，不要再送貨，此不
    僅經證人即集盛公司採購員甲○○證述屬實，即告訴人訊通公司代表人丙○○亦
    供承：「王小姐發通知，修改版本，貨不要再送」。「機器他們設計，他們不用
    即報廢」。「他想退還（已收之貨），我們要也沒有用」等語。被告若果有意詐
    欺，則詐得貨物，逾多逾好，焉有請求被騙人不要再送貨，甚至要退貨之理？
  (二)集盛公司於停業後，曾依稅法有關規定，於八十八年十月十八日向財政部台灣省
    北區國稅局新店稽徵所申請將「過期」、「變質」之原物料、商品等銷毀報備，
    業經該所派員監燬完竣，此有同所八十八年十月十九日北區國稅新店審字第八八
    ○○○○三九○四號函暨附件數量明細表七份附卷可稽，依表載損失淨額總計達
    九十六萬九千三百四十一元。可見被告於購進原物料、商品之初，並無不法所有
    意圖，否則當無於詐購得貨物之後，而又將之銷燬，反負給付貨款之責，維至愚
    亦不為也。
  (三)集盛公司於八十八年六月間及同年七月六日（最後一次）向訊通公司下採購單（
    影本六份、見他字第一九二五號卷第五、六頁）訂貨後，仍有大批支票兌現，
    同年七月六日以後，尚達三十餘張之多，其中金額有多張為數十萬元，亦有高達
    二百三十餘萬元者，至八十八年八月二十日始經列為拒絕往來戶。此有安泰商業
    銀行新店分行、中國農民銀行寶橋分行、台灣省合作金庫新店支庫、彰化商業銀
    行古亭分行、及台北國際商業銀行分別函送本院之交易明細表、對帳單、分類明
    細帳等多筆在卷可稽，並有被告提出之還款明細表附卷可參。足見被告訂購系爭
    貨品後，尚有相當財力，仍續履行債務，告訴人謂被告於向伊訂貨之時，財務已
    嚴重惡化，應已預見無法給付貨款云云，片面臆測之詞，並不足採。
三、查無任何積極證據，足證被告向告訴人訂購貨之初，具不法所有故意。其訂貨而
    未全部收購，及收受部分貨品而未給付貨款，要屬損害賠償及履行債務問題，不
    能以詐欺罪相繩，檢察官循告訴人之請求而上訴，指被告於財務嚴重惡化之時，
    仍密集大量向告訴人進貨，對於無法付款之結果有所認識，原審判決無罪為不當
    云云，難認有理由，上訴應予駁回。
據上論斷，應依刑事訴訟法第三百六十八條、第三百七十三條，判決如主文。
本案經檢察官郭弘佑到庭執行職務。
中    華    民    國    八十九    年      七        月      二十六      日
                          臺灣高等法院刑事第十三庭
                              審判長法  官  常  尚  信
                                    法  官  周  占  春
                                    法  官  盧  彥  如
右正本證明與原本無異。
不得上訴。
                                    書記官  鐘  秀  娥
中    華    民    國    八十九    年      七        月      二十八      日


司法院資訊處製作；財團法人民間司法改革基金會備份。
